臺灣板橋地方法院民事判決　　　　　　　　　　　　九十二年度婚字第一一九五號
　　原　　　告　甲○○
　　訴訟代理人　蕭蒼澤　律師
　　被　　　告　乙○○
右當事人間請求離婚事件，本院判決如左：
    主      文
准原告與被告離婚。
訴訟費用由被告負擔。
    事      實
甲、原告方面：
  一聲明：求為判決如主文所示。
  二陳述：
    (一)原告與被告於民國六十八年十月十八日結婚，婚後，被告因經商失敗，竟長期
      賦閒在家，致家中開銷均由原告一人負擔。尤有甚者，被告從未體諒原告之長
      期付出，每因原告較晚下班，或與友人聚會，被告即故意將家門反鎖，讓原告
      無法進入，長此以往，已使原告飽受精神折磨，終致兩造分居達兩年之狀況。
    (二)被告自分居以來，從未履行夫妻之同居或扶養義務，亦未履行父親對子女之扶
      養義務，足見被告顯無維持婚姻之意願。原告為此依民法第一千零五十二條第
      二項之規定，請求判准兩造離婚。
    (三)對被告答辯之陳述：
      出售工廠及房屋的錢有拿去還貸款五百多萬元，所剩一百多萬，再扣個增值
        稅、代書費等，所餘已不多。而被告自八十八年十月工廠賣掉後，一直到現
        在，均未在工作。
      被告根本沒有在打零工，伊甚至幫被告找工作，但被告都拒絕。
      被告會晚上很晚回來，又喝酒，感覺其態度怪怪的，會讓人害怕。伊帶小孩
        出來是因為已經待不下去，且小孩也有要求要搬出來住之緣故，。
      伊並沒有跟被告所講的「林老闆」在一起，只是之前有向其借錢來救急而已
        。
  三證據：提出
乙、被告方面：
  一聲明：
    (一)請求駁回原告之訴。
    (二)訴訟費用由被告負擔。
  二陳述：
    (一)伊沒有犯錯，故不同意離婚。
    (二)伊本來自己經營成衣加工廠，嗣因接不到訂單，故將中華路之工廠及頂崁街之
      由原告拿走。
    (三)伊並不是不工作，是因伊年紀大，找工作不容易，所以只有打零工。
    (四)原告是在民國九十年十一月二十一日，趁被告在苗栗為母親辦喪事時，帶著小
      孩出去，到現在都未回家。
    (五)原告自己不對的地方之處，均避而不談，實則原告是跟一位住（台北縣）泰山
      鄉○○路○段八八九巷十三弄七號某沖床工廠「林老闆」很早就在一起。
    (六)原告以往生活也很糜爛，下班後就去打牌，到很晚才回來。
    (七)伊反鎖房門是因有一段時間，其小孩個性叛逆，伊要求小孩晚上十二點以前要
      回來，如果不回來伊就將房門反鎖。
  三證據：提出原告與「林玉欽」及「呂金塔」之電話談話錄音帶及其談話內容之譯
    文。
    理      由
一原告主張兩造為夫妻，且現仍在婚姻關係存續中之事實，有渠提出之
  可證。
二其次，關於原告所主張被告自經商失敗後，即長期賦閒在家不外出工作以負擔家計
  ，且會故意將家門反鎖，讓原告無法進入，原告因而與其子女搬離被告住處，迄已
  兩年之事實，雖據被告略以：伊並非不工作，是找工作不容易，所以只有打零工，
  且伊反鎖房門是因小孩個性叛逆，故要求渠等晚上十二點以前要回來，如果不回來
  伊就將房門反鎖。而原告亦是因早就與一位「林老闆」在一起，所以才在民國九十
  年十一月二十一日，趁被告在苗栗為母親辦喪事時，帶著小孩出去云云置辯。惟此
  不但已經原告反駁稱：「被告根本沒有在打零工，伊甚至幫被告找工作，但被告都
  拒絕。」、「伊並沒有跟被告所講的『林老闆』在一起，只是之前有向其借錢來救
  急而已。」、「是被告會晚上很晚回來，又喝酒，感覺其態度怪怪的，會讓人害怕
  。伊帶小孩出來是因為已經待不下去，且小孩也有要求要搬出來住之緣故」等語，
  且據證人即兩造之女兒丙○○證述「我爸爸（即被告）沒有去工作，家裡氣氣分感
  覺怪怪的」、「也有人幫我爸爸介紹工作，但因為我爸爸認為我們都不認真讀書，
  都在玩，他為何要賺錢給我們上學」、「爸爸沒有同住已經快兩年了，是我媽媽、
  我及我哥哥搬出來外面住。爸爸是沒有趕我們，但我們都想搬到外面住」、「因為
  我爸爸都是跟他的義消朋友混在一起，晚上也都喝酒很晚才回來。回到家裡也是自
  己一個人關在房間裡，也不理會我們。本來房間是我爸爸媽媽同住，我爸爸都將房
  門反鎖，不讓我媽媽進去」等情在卷，核與原告所言相符。而再徵諸被告前述所言
  ，渠既只有打零工，足見被告非有固定工作，以及被告亦不諱言渠有反鎖房門及現
  未與原告、子女同住之情節以觀，證人丙○○上開證詞應非虛妄。從而，本件原告
  之主張自堪認係真正。至於被告雖提出原告與「林玉欽」及「呂金塔」之電話談話
  錄音帶及其談話內容之譯文，並不足以證明原告與各該「林玉欽」及「呂金塔」等
  人有何不軌行為，併此敘明。
三按有民法第一千零五十二條第一項以外之重大事由，難以維持婚姻者，夫妻之一方
  得請求離婚，同條第二項定有明文。核其立法意旨，係夫妻一方之事由，雖不備同
  條第一項所列各款之要件，祇須按其事由之情節，在客觀上確實難以維持婚姻生活
  者，亦在得請求裁判離婚之列。蓋以現代婚姻係以男女雙方之感情為基礎，以雙方
  情投意合，相互溝通扶持，彼此容忍，共同經營婚姻生活為要件。故所謂難以維持
  婚姻之事由，只須該事由足以妨害婚姻互敬、互愛、互信、互諒之基礎，且已達於
  任何人處於同一境況，均將無意維持婚姻之程度即足。經查：如前所述，本件被告
  於婚姻存續期間，既不工作，不與原告共同負擔家計，足見被告對原告全無絲毫尊
  重，且其所為實與婚姻生活中應有相互扶持以經營共同生活之本質有違，而徵諸
  本件原告既已不願再與被告繼續維持婚姻，益見兩造間誠摯情感已生不可彌補之裂
  痕，雙方互敬互愛、互信互諒之基礎，顯已嚴重動搖，其情形已構成難以維持婚姻
  之重大事由。從而，原告據以訴請判決與被告離婚，為有理由，應予准許。
  四本案如上所述，事證既已臻明確，兩造其餘主張、陳述及所提之證據，均已毋庸
    再予審酌，附此敘明。
丙、結論：本件原告之訴，為有理由，並依民事訴訟法第三百八十五條第一項前段、
    第七十八條，判決如主文。
中　　　華　　　民　　　國　　九十三　　年　　　四　　　月　　二十二　　日
                                     臺灣板橋地方法院家事法庭
                                         法  官  余來炎
右正本證明與原本無異
如不服本判決，須於收受判決正本後二十日內提出上訴狀 (須附上訴狀繕本及繳交上
訴裁判費)
中　　　華　　　民　　　國　　九十三　　年　　　四　　　月　　二十二　　日
                                         書記官  蕭詩穎
